【裁判字號】    89,訴,678
【裁判日期】    891130
【裁判案由】    給付買賣價金
【裁判全文】
臺灣彰化地方法院民事判決  八十九年度訴字第六七八號
    原      告  宥星皮業有限公司
    法定代理人  甲○○
                              .
                              .
    被      告  丙○○        .
                丁○○        .
右當事人間給付買賣價金事件，本院判決如左：
    主    文
被告丙○○應給付原告新台幣柒拾肆萬柒仟零玖拾元及自民國八十九年六月十一日起
至清償日止，按週年利率百分之五計算之利息。
原告其餘之訴駁回。
訴訟費用由被告丙○○負擔十分之九，餘由原告負擔。
本判決原告勝訴部份得假執行。
    事    實
一、原告方面：
  （一）聲明：被告丙○○及丁○○應給付原告新台幣（下同）七十四萬七千零九十
        元及自支付命令送達翌日起至清償日止，按週年利率百分之五計算之利息。
  （二）陳述：
      （１）被告丁○○原為彰新座墊行之負責人，於八十七年八月二十七日名稱變
            更為彰新汽車皮椅企業社前，均由被告丙○○向原告叫貨，故買賣契約
            之相對人為彰新企業社，自八十八年十月份至同年十二月份被告丙○○
            （彰新汽車皮椅企業社之負責人）因陸續向原告購貨，共積欠七十四萬
            七千零九十元，至今尚未清償，爰依買賣之法律關係，求為判決如聲明
            所示。
      （２）被告丁○○原既為彰新座墊行之負責人，其對負責人變更之情事應通知
            原告，故本件被告丁○○仍應負責償還。
  （三）證據：提出切結書一份為證。
二、被告丙○○方面：
  （一）聲明：認諾原告之請求。
  （二）陳述：貨是被告向原告買的，與被告丁○○無關，自認切結書為真正。
三、被告丁○○方面：
  （一）聲明：請求駁回原告之訴。
  （二）陳述：彰新汽車皮椅企業社於八十七年七月二十八日變更名稱前之彰新座墊
        行其負責人雖為被告賴明富，然於變更名稱後之負責人已變更為被告丙○○
        ，關於原告與被告丙○○間就貨款所簽訂之切結書，被告丁○○不知情，且
        於前開切結書中亦無被告丁○○之簽名，被告丙○○所積欠原告之貨款，與
        被告無關，應由被告丙○○自行負責。
  （三）證據：提出彰化縣政府函二紙為證。
    理    由
一、本件原告起訴主張被告丙○○於八十八年十月份起至同年十二月份止，因向原告
    購買貨物，積欠買賣價金共七十四萬七千零九十元之事實，業據原告提出被告丙
    ○○所簽之切結書一紙為證，復為被告丙○○所自認，堪信為真實。從而原告本
    於買賣關係據以提起本訴，請求被告丙○○應給付買賣價金七十四萬七千０九十
    元及自支付命令繕本送達翌日即八十九年六月十一日起至清償日止，按年息百分
    之五計算之利息，即無不合，應予准許。
二、另原告主張被告丁○○給付上開金額部份，係以被告丁○○為彰新汽車皮椅企業
    社變更名稱前之負責人，其就負責人變更之情事未通知原告，因認被告丁○○及
    丙○○應給付上開金額云云。被告丁○○則以彰新汽車皮椅企業社之負責人為被
    告丙○○，系爭貨款是被告丙○○向原告叫貨所積欠，此與伊無關，又切結書上
    並無伊簽名，伊自無庸負責負責等語資為抗辯。經查：
  （一）系爭貨款係彰新汽車皮椅企業社之負責人被告丙○○向原告進貨所積欠，並
        非彰新座墊行之負責人即被告丁○○向原告進貨之事實，此為兩造所自認，
        並有被告丁○○所提出之彰化縣政府八十七年七月六日彰府建商字第一一九
        五七六號函及八十七年八月二十八日彰府建商字第一五八一六六號函在卷可
        查，堪認系爭貨物之買賣關係，應係存在於被告丙○○與原告間，與被告丁
        ○○無關。
  （二）依原告所提出之切結書僅由被告丙○○簽名，其上並無被告丁○○簽名表示
        負責，尚難以此認定被告丁○○就系爭貨款應負責。依上所述，被告丁○○
        之抗辯應屬可採，而原告之主張洵無足採，從而原告請求被告丁○○給付上
        開金額之部分，即無理由，應予駁回。
三、本件就被告丙○○所為原告勝訴之判決，係本於被告丙○○認諾所為之判決，應
    依職權宣告假執行。
據上論結，本件原告之訴為一部有理由、一部無理由，依民事訴訟法第七十八條、第
七十九條、第三百八十九條第一項第一款判決如主文。
中      華      民      國    八十九    年     十一     月     三十     日
                            台灣彰化地方法院民事第二庭
                                            法      官
右為正本係照原本作成
如對本判決上訴，須於判決送達後廿日內向本院提出上訴狀
中      華      民      國    八十九    年     十一     月     二十     日
~B法院書記官  周素芸


司法院資訊處製作；財團法人民間司法改革基金會備份。
